【裁判字號】    99,易,2891
【裁判日期】    991207
【裁判案由】    毒品危害防制條例
【裁判全文】
臺灣臺北地方法院刑事判決              99年度易字第2891號
公  訴  人  臺灣臺北地方法院檢察署檢察官
被      告  白清圳
上列被告因毒品危害防制條例案件，經檢察官提起公訴（99年度
毒偵字第3246號），本院依簡式審判程序判決如下：
    主  文
白清圳施用第二級毒品，累犯，處有期徒刑參月，如易科罰金，
以新臺幣壹仟元折算壹日；又持有第二級毒品純質淨重二十公克
以上，累犯，處有期徒刑伍月，如易科罰金，以新臺幣壹仟元折
算壹日，扣案之甲基安非他命拾壹包（驗後餘重共貳拾參點零參
公克）均沒收銷燬之，包裝上開毒品之包裝袋拾壹個均沒收之。
應執行有期徒刑陸月，如易科罰金，以新臺幣壹仟元折算壹日，
扣案之甲基安非他命拾壹包（驗後餘重共貳拾參點零參公克）均
沒收銷燬之，包裝上開毒品之包裝袋拾壹個均沒收之。
    事  實
一、白清圳前因施用第二級毒品安非他命案件，經本院以96年度
    毒聲字第829號裁定送勒戒處所觀察、勒戒，因有繼續施用
    毒品之傾向，再以97年度毒聲字第434號裁定令入戒治處所
    施以強制戒治，嗣於98年1月9日因停止處分之執行釋放出所
    ，於98年5月19日指揮書執畢日前未經撤銷停止處分，視為
    執行完畢，並經公訴人於98年1月21日以98年度戒毒偵字第
    20號為不起訴處分確定。又於99年3月間，因施用安非他命
    案件，經本院於99年5月31日以99年度簡字第1256號判處有
    期徒刑3月確定，於99年7月27日易科罰金執行完畢。詎其明
    知甲基安非他命係具有成癮性、濫用性及對社會危害性，屬
    於毒品危害防制條例第2條第2項第2款所列之第二級毒品，
    有害國民身心健康，不得非法持有、施用，仍基於施用第二
    級毒品之犯意，於99年8月30日16時許，在臺北市○○區○
    ○路278巷47弄23號住處，施用第二級毒品甲基安非他命1次
    。復基於持有第二級毒品之犯意，於99年8月30日18時許，
    在臺北縣樹林市○○○○道，另向真實姓名不詳綽號「小黑
    」之成年男子，以新臺幣（下同）2萬元之代價，購入甲基
    安非他命11小包（驗前純質淨重約共20.92公克），欲供自
    己施用而無故持有之。嗣其於同日20時40分許，駕駛車牌
    1957-ET號自小客車行經臺北市○○區○○路4段771號前，
    因違規紅線停車為警盤查，在警方不知其有違反毒品危害防
    制條例犯行前，主動自該車副駕駛座上背包內取出上開甲基
    安非他命11小包而坦承持有毒品，交付警方配合回隊接受調
    查，並坦承施用甲基安非他命之犯行，自願同意警方採集其
    尿液送驗結果，確呈甲基安非他命及安非他命陽性反應，始
    悉上情。
二、案經臺北市政府警察局松山分局報告臺灣臺北地方法院檢察
    署檢察官偵查起訴。
    理  由
一、本件被告白清圳所犯施用第二級毒品、持有第二級毒品純質
    淨重二十公克以上等罪，均非死刑、無期徒刑、最輕本刑為
    3年以上有期徒刑之罪，或高等法院管轄第一審之案件，被
    告於本院審理中就被訴事實為有罪之陳述，經本院合議庭認
    合於刑事訴訟法第273條之1第1項之規定，裁定進行簡式審
    判程序，是本件之證據調查，依刑事訴訟法第273條之2規定
    ，不受同法第159條第1項、第161條之2、第161條之3、第
    163條之1及第164條至第170條規定之限制，合先敘明。
二、訊據被告於警詢、偵查及本院審理中對上開犯罪事實均自白
    不諱，並有扣案毒品11包可佐，毒品經送鑑定結果，檢驗出
    甲基安非他命成分（驗前總純質淨重約20.92公克，分別取
    樣0.11公克、0.05公克，驗後餘重23.03公克）乙節，亦有
    內政部警政署刑事警察局99年9月10日刑鑑字第0990122489
    號鑑定書附卷可查。另被告為警查獲經採尿送驗結果，亦呈
    第二級毒品安非他命、甲基安非他命陽性反應，有台灣尖端
    先進生技醫藥股份有限公司99年9月13日濫用藥物檢驗報告
    及尿液檢體委驗單等在卷可證，足認被告前開任意性自白均
    與事實相符，可以採信。再查，被告前因施用毒品案件，經
    本院先後裁定送觀察、勒戒及強制戒治執畢出所，經公訴人
    為不起訴處分確定如上等情，有臺灣高等法院被告前案紀錄
    表1份在卷可稽，其於前開觀察、勒戒及強制戒治執行完畢
    釋放後5年內再犯施用毒品之犯行，核與毒品危害防制條例
    第23條第2項規定應予追訴處罰之規定相符。是以，本案罪
    證明確，被告犯行洵堪認定，自均應依法論科。
三、核被告所為，係分別犯毒品危害防制條例第10條第2項之施
    用第二級毒品罪及同條例第11條第4項之持有逾量第二級毒
    品罪。被告於於99年8月30日16時持第二級毒品據以施用，
    其持有之低度行為應為施用之高度行為所吸收，不另論罪。
    又被告於上開日時許施用毒品後，另基於持有毒品之犯意於
    同日18時許，另向「小黑」購入扣案毒品而無故持有之，所
    犯上開二罪，犯意各別，行為互殊，應予分論併罰。被告前
    曾受如事實欄所載有期徒刑之執行，此有臺灣高等法院被告
    前案紀錄表附卷可考，其於有期徒刑執行完畢後5年以內，
    故意再犯本件有期徒刑以上之上揭二罪，均為累犯，應分別
    加重其刑。再查，本件被告上開查獲地點，係因駕車交通違
    規為警盤查，又因未出示證件心虛而行跡可疑，於盤問過程
    中，即主動交出藏放於副駕駛座上背包內之扣案毒品予警查
    扣，並配合調查，坦承持有、施用甲基安非他命之犯行等情
    ，有卷附之臺北市政府警察局保安警察大隊查獲案件移辦單
    在卷可稽（見偵卷第8頁），足認在警方雖依經驗主觀認其
    不無可能涉嫌犯罪，但僅憑被告遭交通稽查無法適時提出身
    分證件而顯露神情緊張之狀態，顯尚乏確切之根據足對被告
    犯罪為合理懷疑，被告即主動將持有之第二級毒品毒品交出
    ，並配合調查自白其持有、施用毒品之犯行，並接受裁判，
    應認符合自首之要件，就施用、持有第二級毒品部分，均依
    刑法第62條前段規定減輕其刑，並依法先加後減之。爰審酌
    被告同因毒品案件，甫經觀察勒戒、強制戒治及刑之執行完
    畢，詎不知悔悟，本件竟再次施用毒品，復變本加厲恣意持
    有第二級毒品甲基安非他命純質淨重達20公克以上，並攜出
    外帶，行為實值受相當程度之刑事非難，兼以施用毒品所生
    危害以自戕健康為主，並未危及他人及其遭查獲施用次數，
    持有毒品數量驗前純質淨重約共20.92公克，惟其稱係供己
    施用，亦無證據證明業已流入社會，所生危害程度非鉅，另
    其犯罪後自首並坦白承認犯行，態度尚佳及其生活狀況、智
    識程度等一切情狀，分別量處如主文所示之刑及定其應執行
    刑，並均諭知易科罰金之折算標準。
四、扣案之上開甲基安非他命11包（驗後餘重23.03公克），係
    屬毒品危害防制條例第2條第2項第2款所稱之第二級毒品，
    不問屬於犯人與否，均應依毒品危害防制條例第18條第1項
    前段之規定，宣告沒收銷燬之。至於包裝毒品之包裝袋11個
    ，係用於包裹毒品之外包裝，以防毒品裸露、潮濕，便於攜
    帶、持有，為供被告本件犯罪所用之物，且屬被告購入所有
    等情，業據被告供承在卷，依刑法第38條第1項第2款規定均
    沒收之。
據上論斷，應依刑事訴訟法第273條之1第1項、第299條第1項前
段，毒品危害防制條例第10條第2項、第11條第4項、第18條第1
項前段，刑法第11條前段、第47條第1項、第62條前段、第51條
第5款、第41條第1項前段、第38條第1項第2款，判決如主文。
本案經檢察官高維駿到庭執行職務。
中    華    民    國    99    年    12    月    7     日
                  刑事第十三庭  法  官  林瑋桓
以上正本證明與原本無異。
如不服本判決應於收受送達後10日內向本院提出上訴書狀，並應
敘述具體理由；其未敘述上訴理由者，應於上訴期間屆滿後20日
內向本院補提理由書（均須按他造當事人之人數附繕）「切勿逕
送上級法院」。
                                書記官  鄭伊芸
中    華    民    國    99    年    12    月    7     日
附錄本案所犯法條
毒品危害防制條例第10條第2項
施用第二級毒品者，處 3 年以下有期徒刑。
毒品危害防制條例第11條第4項
持有第二級毒品純質淨重二十公克以上者，處6月以上5年以下有
期徒刑，得併科新臺幣70萬元以下罰金。

司法院資訊處製作；財團法人民間司法改革基金會備份。
